臺灣臺中地方法院刑事判決　　　　　　　　　　　　九十三年度訴字第一六八六號
　　公　訴　人　臺灣臺中地方法院檢察署檢察官
　　被　　　告　乙○○
　　　　　　　　己○○
　　右　一　人 李慶松律師
　　選任辯護人
右列被告等因搶奪等案件，經檢察官提起公訴（九十三年度偵字第九八○六號），本
院判決如左：
    主  文
乙○○共同連續意圖為自己不法之所有，而搶奪他人之動產，處有期徒刑壹年肆月。
己○○共同連續意圖為自己不法之所有，而搶奪他人之動產，處有期徒刑拾月。
    事  實
一、（一）乙○○前有傷害罪前科，並因於九十三年二月間為連續強盜犯行（該案乙○○於九十三年三月一日自首後，業經本院於九十三年六月二十四日判處有期徒
    刑五年六月確定）。詎猶不知悔改，復因缺錢花用，而與丙○○（另行審結）共
    同基於意圖為自己不法所有之概括犯意聯絡，先後於九十三年四月九日及同年五
    月十七日，分別在臺中縣大甲鎮○○路三三號前及臺中縣后里鄉○○路八六一號
    前，均以共同騎乘機車乘甲○○及丁○○不備之機會，下手搶奪甲○○及丁○○
    之財物（各次行搶時間、地點、被害人、搶得財物，均詳如附表一所示）。得手
    後搶得之現金均朋分花用，甲○○之項鍊一條由丙○○以新臺幣（下同）一千二
    百元代價出售真實姓名不詳綽號「阿洲」之成年人，其餘物品均丟棄。嗣經警循
    線查獲上情。（二）己○○因缺錢花用，而與丙○○（另行審結）共同基於意圖
    為自己不法所有之概括犯意聯絡，先後於九十三年四月三十日及同年五月十九日
    ，分別在臺中縣后里鄉○○路高速公路路橋上及臺中縣大甲鎮○○路○段九○六
    號前（即大盤大商店前），均以共同騎乘機車乘不詳之成年人及戊○○不備之機
    會，下手搶奪戊○○等人之財物（各次行搶時間、地點、被害人、搶得財物，均
    詳如附表二所示）。得手後搶得之現金朋分花用，其餘物品則予丟棄。嗣經警循
    線查獲上情。
二、案經臺中縣警察局大甲分局報告臺灣臺中地方法院檢察署檢察官偵查起訴。
    理  由
一、訊據被告乙○○固對於右揭時地與共同正犯丙○○先後為二次搶奪犯行之事實坦
    承不諱；被告己○○雖對於其與共同正犯丙○○一起為如附表二編號二號所示之
    搶奪犯行及其有於附表二編號一號所示時地為搶奪犯行之事實直承不諱，惟被告
    乙○○辯稱：甲○○之皮包內只有現金一萬三千元及行動電話一支云云；被告己○○辯稱：戊○○之皮包內現金只有九千一百元及一些零錢，並非一萬二千元。
    且如附表二編號一號所示搶奪犯行係伊臨時起意自行為之，丙○○事前並不知情
    云云。惟查，右揭事實，除被告丙○○就如附表二編號一號所示犯行亦有共同犯
    意之聯絡及甲○○與戊○○遭搶財物之內容等節外，餘均據被告乙○○及己○○
    二人於審理中供承不諱，核與共同正犯丙○○於警詢及偵審中供述情節相符，並
    與證人即被害人甲○○於警詢及偵查中、證人即被害人丁○○及戊○○於警詢中
    證述遭搶奪情節相符，復有丁○○出具之贓物認領保管單一張、被告乙○○帶同
    警察至丟棄搶得皮包處所起出贓物之過程之照片六張、被告乙○○及共同正犯丙○○帶同警察至行搶地點之照片十三張、被告己○○與共同正犯丙○○共乘機車
    遭路口監視器攝錄之翻拍照片二張、被告己○○行搶時所穿衣物及所騎乘機車之
    照片六張在卷可稽，且有被告己○○行搶時所穿著之衣服、褲子各一件、紅色鴨
    舌帽及安全帽各一頂扣案足佐。又被害人甲○○遭搶奪之皮包內確有現金三萬餘
    元、行動電話一支、信用卡三張及項鍊一條；及被害人戊○○遭搶奪之皮包內有
    現金約一萬二千元、信用卡九張、金融卡六張、身分證二張、印章四枚、健保卡
    一張、鑰匙一把、行動電話一支、手錶一支及項鍊墜子一個等物等節，業據甲○○及戊○○分別於警詢中陳明在卷，核與共同正犯丙○○於警詢中供承：甲○○
    皮包內有現金三萬餘元、行動電話一支及項鍊一條。戊○○皮包內之財物有現金
    一萬餘元、證件、手錶一支、行動電話一支及項鍊墜子一個等物等語相符，並有
    戊○○提出之陳報狀、報案紀錄表影本各一份在卷可稽，已足認定。且按意思之
    聯絡並不限於事前有所謀議，即僅於行為當時有共同犯意之聯絡者，亦屬之，且
    其表示之方法，亦不以明示通謀為必要，即相互間有默示之合致，亦無不可（最
    高法院七十三年度臺上字第二三六四號判例意旨參照）。查，如附表二編號一號
    所示搶奪犯行，確係共同正犯丙○○與被告己○○共同犯案，業據共同正犯丙○○於警詢及偵審中供承在卷，核與被告己○○於警詢及偵查所供情節相符。參之
    被告己○○於偵查中供陳：伊騎車載丙○○行經臺中縣后里高速公路橋上即下手
    行搶，伊拿到皮包後旋即將搶得之皮包交予丙○○，經丙○○檢視皮包發現內無
    財物後，即由丙○○將該皮包丟到河裏等語，益徵被告丙○○顯與被告己○○具
    有共同行搶之犯意聯絡無疑。綜上所述，被告乙○○及己○○二人所辯顯係避重
    就輕之詞，尚難採信。本案事證明確，被告乙○○及己○○二人犯行均堪認定。
二、核被告乙○○及己○○所為，均係犯刑法第三百二十五條第一項之搶奪罪。被告
    乙○○與丙○○間，就附表一所示二次搶奪犯行；及被告己○○與丙○○間，就
    附表二所示二次搶奪犯行，分別具有犯意之聯絡與行為之分擔，各均為共同正犯
    。又被告乙○○及己○○二人右揭各二次搶奪犯行，均時間緊接，方法相同，觸
    犯構成要件相同之罪名，顯均係基於概括之犯意反覆為之，各為連續犯，均應依
    刑法第五十六條之規定論以一罪，並均加重其刑。爰分別審酌被告乙○○前有傷
    害罪前科，且於九十三年二月間為連續強盜犯行，甫於九十三年三月一日自首（
    該案業經本院於九十三年六月二十四日判處有期徒刑五年六月確定），竟於同年
    四月間起即再為本案二次搶奪犯行，有臺灣臺中地方地方法院檢察署刑案資料查
    註紀錄表、臺灣高等法院被告全國前案紀錄表及本院九十三年度訴字第九七五號
    刑事確定判決各一份在卷可按；被告乙○○、己○○二人搶奪所得財物雖均非甚
    鉅，惟渠二人為本案犯行時均係二十餘歲之成年男子，四肢健全，不思以正當方
    法賺取金錢，竟圖謀不勞而獲之利益，為本案具有暴力性之搶奪犯行，惡性均非
    輕；渠二人犯罪後均坦承犯行之態度及被告己○○已向戊○○道歉，獲得戊○○
    原諒而達成和解，有調解筆錄一份在卷可稽等一切情狀，分別量處如主文所示之
    刑。至扣案衣服、褲子各一件、紅色鴨舌帽及黑色安全帽各一頂雖均係被告己○○行搶時所穿戴之物，惟尚難認係其直接供作行搶所用之物，爰不予宣告沒收（
    最高法院五十一年度臺非字第十三號、十八年度上字第一三七九號判例意旨參照
    ），附此敘明。
據上論斷，應依刑事訴訟法第二百九十九條第一項前段，刑法第二十八條、第五十六
條、第三百二十五條第一項，判決如主文。
中      華      民      國    九十三    年      十      月      六      日
                                 臺灣臺中地方法院刑事第十庭
                                   審判長法  官  郭  瑞  祥
                                         法  官  蔡  建  興
                                         法  官  江  奇  峰
右正本證明與原本無異。
如不服本判決，應於判決送達後十日內向本院提出上訴狀，上訴於臺灣高等法院臺中
分院( 須附繕本 )。
                                         書記官
中      華      民      國    九十三    年      十      月      六      日
附錄本判決論罪科刑之法條：
刑法第三百二十五條第一項：
意圖為自己或第三人不法之所有，而搶奪他人之動產者，處六月以上五年以下有期徒
刑。
附表一
┌──┬───┬─────┬─────┬───┬────────┐
│編號│行為人│犯罪時間  │犯罪地點  │被害人│犯  罪  方   式 │
├──┼───┼─────┼─────┼───┼────────┤
│一  │丙○○│九十三年四│臺中縣大甲│甲○○│乙○○駕駛丙○○│
│    │乙○○│月九日二十│鎮○○路三│      │母親所有之銀色機│
│  │      │時三十分許│三號前    │      │車後載丙○○，超│
│    │      │          │          │      │越在前行走之朱妍│
│    │      │          │          │      │卉時由丙○○下手│
│    │      │          │          │      │搶奪甲○○背於左│
│    │      │          │          │      │側之皮包一個（內│
│    │      │          │          │      │有現金約三萬元、│
│    │      │          │          │      │行動電話一支、身│
│    │      │          │          │      │分證、健保卡、汽│
│    │      │          │          │      │車駕照、行車執照│
│    │      │          │          │      │、現金卡、銀行提│
│    │      │          │          │      │款卡各一張、信用│
│    │      │          │          │      │卡三張及項鍊一  │
│    │      │          │          │      │條）。得手後，現│
│    │      │          │          │      │金由乙○○與張明│
│    │      │          │          │      │正朋分，項鍊由張│
│    │      │          │          │      │明正以一千二百元│
│    │      │          │          │      │代價售予「阿洲」│
│    │      │          │          │      │，其餘物品均丟棄│
│    │      │          │          │      │於外埔鄉鐵山國小│
│    │      │          │          │      │旁之圳溝內。    │
├──┼───┼─────┼─────┼───┼────────┤
│二  │丙○○│九十三年五│臺中縣后里│丁○○│丙○○駕駛車號為│
│    │乙○○│月十七日十│鄉○○路八│      │ＧＲ三－一五○號│
│    │      │一時四十分│六一號前  │      │之機車，後載吳明│
│    │      │許        │          │      │鴻，由乙○○下手│
│    │      │          │          │      │搶奪丁○○置於機│
│    │      │          │          │      │車儀表板下置物箱│
│    │      │          │          │      │上之皮包一個（內│
│    │      │          │          │      │有現金三千五百元│
│    │      │          │          │      │、健保卡三張）。│
│    │  │          │          │      │得手後現金由吳明│
│    │      │          │          │      │鴻與丙○○朋分，│
│    │      │          │          │      │其餘物品則予以丟│
│    │      │          │          │      │棄。            │
└──┴───┴─────┴─────┴───┴────────┘
附表二
┌──┬───┬─────┬─────┬───┬────────┐
│編號│行為人│犯罪時間  │犯罪地點  │被害人│犯  罪  方   式 │
├──┼───┼─────┼─────┼───┼────────┤
│一  │丙○○│九十三年四│臺中縣后里│ 不詳 │己○○騎其所有車│
│    │己○○│月三十日十│鄉○○路高│      │號為ＹＰＢ－六七│
│    │      │九時許    │速公路路橋│      │五號之機車後載張│
│    │      │          │上（起訴書│      │明正，超越同向被│
│    │      │          │附表誤載為│      │害人所騎機車，由│
│    │      │          │路橋下）  │      │己○○下手搶奪被│
│    │      │          │          │      │害人置於機車儀表│
││      │          │          │      │板下方之皮包一個│
│    │      │          │          │      │（內無財物），隨│
│    │      │          │          │      │即交予丙○○。經│
│    │      │          │          │      │丙○○檢視皮包內│
│    │      │          │          │      │無財物後，予以丟│
│    │      │          │          │      │棄。            │
├──┼───┼─────┼─────┼───┼────────┤
│二  │己○○│九十三年五│臺中縣大甲│戊○○│己○○騎機車後載│
│    │丙○○│月十九日十│鎮○○路一│      │丙○○，由丙○○│
│    │      │七時許    │段九○六號│      │搶奪對向行人莊惠│
│    │      │          │即（大盤大│      │美所背皮包一個（│
│    │      │          │商店前）  │      │內有現金約一萬二│
│    │      │          │          │      │千元、信用卡九張│
│    │      │          │          │      │、金融卡六張、身│
│    │      │          │          │      │分證二張、印章四│
│    │    │          │          │      │枚、健保卡一張、│
│    │      │          │          │      │鑰匙一把、行動電│
│    │      │          │          │      │話一支、手錶一支│
│    │      │          │          │      │及項鍊墜子一個等│
│    │      │          │          │      │物）。得手後現金│
│    │      │          │          │      │由己○○及丙○○│
│    │      │          │          │      │朋分，其餘物品則│
│    │      │          │          │      │予丟棄。        │
└──┴───┴─────┴─────┴───┴────────┘
